臺灣宜蘭地方法院交通事件裁定　　　　100年度交聲字第272號
原處分機關　交通部公路總局台北區監理所宜蘭監理站
異　議　人
即受處分人　林義彬
上列異議人即受處分人因違反道路交通管理處罰條例案件，對於
交通部公路總局台北區監理所宜蘭監理站中華民國100年10月24
日宜監字第裁43-QQ0000000號違反道路交通管理事件裁決書所為
之處分（原舉發字號：宜蘭縣政府警察局宜警交字第QQ0000000
號舉發違反道路交通管理事件通知單），聲明異議，本院裁定如
下：
    主  文
異議駁回。
    理  由
一、原處分意旨略以：異議人即受處分人林義彬於民國100年8月
    2日16時47分許，駕駛車號FD-7468號自小客車行經太平山公
    路7公里處時，因「在設有禁止超車標線路段超車」，經宜
    蘭縣政府警察局交通隊掣單舉發，嗣經原處分機關依道路交
    通管理處罰條例第47條第2款規定，裁處受處分人罰鍰新台
    幣（下同）1200元，並依同條例第63條第1項規定，記違規
    點數1點。
二、異議意旨略以：於行經設有雙黃線禁止超車路段，順行車道
    前行車因故靠邊幾近停駛慢行，並示意後行車超越先行，後
    行車於不跨越雙黃線駛入對向車道，超越靠邊慢駛之前行車
    先行，自無違反道路交通管理處罰條例第47條第2款規定。
    本件係異議人之前行車突然靠邊緩慢行駛，並示意異議人超
    越先行，異議人之車並未跨越雙黃線駛入對向車道進行超車
    ，無與對向車道發生碰撞之慮，且當時如異議人不超越先行
    ，豈非使後行跟隨車輛動彈不得，造成交通阻礙；另舉發照
    片中異議人車輛有跨越雙黃線行駛，絕非超越行駛前行車造
    成，係因行駛蜿蜒山路，於對向車道無來車時，須靠道路中
    線慢駛，以維行車安全，為此聲明異議請求撤銷原處分等云
    云。
三、按汽車駕駛人超車時，有下列情形之一者，處新臺幣一千二
    百元以上二千四百元以下罰鍰：二、在學校、醫院或其他設
    有禁止超車標誌、標線處所、地段或對面有來車交會或前行
    車連貫二輛以上超車，道路交通管理處罰條例第47條第2款
    定有明文。又雙黃實線：設於路段中，用以分隔對向車道，
    並雙向禁止超車、跨越或迴轉，道路交通標誌標線號誌設置
    規則，為第149條第1款第8目所明定。
四、經查：
  (一)異議人於100年8月2日16時47分許，駕駛車號FD-7468號自小
    客車行經之太平山公路7公里處，地面上有雙黃實線，此為
    異議人所不爭執，並有舉發照片3幀可稽（本院卷第6至8頁
    ），足認該處為雙向禁止超車路段。
  (二)異議人坦承有超車之行為，惟辯稱本件係異議人之前行車突
    然靠邊緩慢行駛，並示意異議人超越先行云云。異議人並未
    提出任何證據證明當時其前車有突然慢行後示意要其先行之
    情形，其所辯是否可信，已有可疑；又本件為民眾舉發，有
    交通部公路總局台北區監理所宜蘭監理站對違反道路交通管
    理事件不服裁決聲明異議案件移送書可稽（本院卷第1頁）
    ，而依舉發照片觀之，該照片應為原行駛於異議人前之車輛
    ，經異議人超越後以行車紀錄器所拍攝後舉發，此亦為異議
    人所供承在卷（本院卷第4頁），本院雖無從得知當時異議
    人之實際車速，然如該拍攝之車輛確有突然靠邊緩慢行駛之
    情形，則異議人之車輛於通過後，因前方並無其他車輛，異
    議人之車輛應會迅速拉開2車間之距離而前進，然從照片可
    知，異議人於3張照片間隔之4秒間並未有大幅拉開2車距離
    之情形，是異議人前揭辯詞，實難採信。
  (三)異議人辯稱其車並未跨越雙黃線駛入對向車道進行超車，無
    與對向車道發生碰撞之慮云云。經查，雙黃實線有禁止超車
    之意，已如前述，故無論超車時有無跨越雙黃實線，皆屬在
    有禁止超車標線處所超車之違規，故異議人所辯，並無理由
    。
五、綜上所述，異議人於前揭時、地，確有在設有禁止超車標線
    路段超車之違規事實，洵堪認定。原處分機關依道路交通管
    理處罰條例第47條第2款規定，裁處受處分人罰鍰1200 元，
    並依同條例第63條第1項規定，記違規點數1點，於法並無不
    合，異議人聲明異議，為無理由，應予駁回。
六、據上論斷，應依道路交通管理處罰條例第87條第2 項、道路
    交通事件處理辦法第18條，裁定如主文。
中    華    民    國   100    年    12    月    16    日
                  交通法庭    法  官  王耀興
以上正本證明與原本無異。
如不服本裁定應於送達後5日內向本院提出抗告狀。
                              書記官  林家妮
中    華    民    國   100    年    12    月    19    日